臺中高等行政法院判決
                                      100年度簡字第103號
原      告　陸軍裝甲第五四二旅
代　表　人　張捷（旅長）  送達址同上
訴訟代理人　邱芳瑩　　　　送達址同上
被      告　陳彥霖
上列當事人間因薪俸事件，原告提起行政訴訟。本院判決如下︰
　　主  文
被告應給付原告新臺幣伍仟柒佰元及自民國100年7月1日起至清
償日止按年息百分之五計算之利息。
訴訟費用由被告負擔。
    事實及理由
一、程序事項：按「自然人、法人、中央及地方機關、非法人之
    團體，有當事人能力」為行政訴訟法第22條所明定，當事人
    能力乃指得為行政訴訟主體之能力，而在國家為行政訴訟行
    為時，為便於訴訟上攻擊防禦方法之提出，認為宜以主管各
    該業務之中央或地方機關為訴訟當事人，以利於解決訴訟之
    紛爭。參照行政程序法第2條第2項規定：「本法所稱行政機
    關，係指代表國家、地方自治團體或其他行政主體表示意思
    ，從事公共事務，具有單獨法定地位之組織。」，而所謂「
    組織」，係指具有法規所賦予之地位，得代表國家、地方自
    治團體或其他行政主體為意思表示者而言。本件原告「陸軍
    裝甲542旅」有獨立之機關單位名稱，設有代表人，有獨立
    使用印信以該部隊名義行文之事實、獨立使用分配預算之經
    費等，業據本院向國防部函查，經該部以100年11月18日國
    略軍編字第1000001491號函函復在案，是本件原告有行政訴
    訟法上當事人能力，合先敘明。
二、本件原告起訴主張：被告於民國（下同）99年度於原告單位
    任職，因個人原因申請因病停役（非正規退伍），並經原告
    於99年10月1日以陸六錦仁字第0990002488號令核定被告自
    99年10月2日零時停役生效，致被告溢領自99年10月2日至同
    月31日止之薪資，共計5,700元。嗣經原告催繳還溢領金額
    ，被告仍未返還，遂提起行政訴訟等情。並聲明求為判決被
    告應付原告新臺幣（下同）5,700元及自100年7月1日起至清
    償日止按年息百分之5計算之利息。
三、被告經合法通知，未提出任何書狀為聲明或陳述。
四、兩造之爭點在於原告請求被告給付公法上不當得利5,700元
    及遲延利息是否有理由？經查：
  (一)按「現役軍人之待遇，分本俸（薪額）、加給，均以月計之
    。服現役未滿整月者，按實際服役日數覈實計支待遇；其每
    日計發金額，以當月全月待遇總額除以該月全月之日數計算
    。」、「現役軍人之待遇，發至退伍、解除召集、停役、免
    役、禁役或除役人事命令生效之前一日止。」軍人待遇條例
    第3條第1項、第2項前段及第15條定有明文。次按法理為行
    政法法源之一，無法律上原因而受利益，為不當得利，自應
    返還其利益。此項不當得利之法理，於行政法上亦有適用。
    又現役軍人待遇應以其實際服役日數覈實計支，如未依規定
    支給，其超過應支給之部分，即屬無法律原因之給付為不當
    得利，應予返還。再按「債權人基於債之關係，得向債務人
    請求給付。」、「遲延之債務，以支付金錢為標的者，債權
    人得請求依法定利率計算之遲延利息。」、「應付利息之債
    務，其利率未經約定，亦無法律可據者，週年利率為百分之
    五。」、「給付無確定期限者，債務人於債權人得請求給付
    時，經其催告而未為給付，自受催告時起，負遲延責任。」
    民法第199條第1項、第233條第1項前段、第203條、第229條
    第2項亦定有明文，於本件公法上不當得利返還請求權之案
    件，自可類推適用。
  (二)經查，本件原告起訴主張之事實，有原告99年10月1日陸六
    錦仁字第0990002488號令、99年12月24日陸六錦仁字第0990
    003201號溢領薪餉催繳書函、原告核定因病停役人員名冊、
    湖口鳳凰郵局第23號存證信函等文件影本附卷可稽，其事實
    堪以認定。被告既申請因病停役，案經原告令核定被告自99
    年10月1日起停役，致被告有溢領自該日起至同月31之薪餉5
    ,700元，原告依公法上不當得利之法律關係，請求被告返還
    其受領原因嗣後已不存在部分之薪餉，洵屬有據，應予准許
    。又依首開規定，被告就前揭應返還之溢領薪餉，應自本件
    起訴狀繕本送達之翌日即100年7月1日起始負遲延責任，原
    告依法請求遲延利息，應自該日起至清償日止，按週年利率
    百分之5計算，洵屬有據，亦應准許。又本件並非嗣後「撤
    銷、廢止或條件成就而有溯及既往失效之情形」，尚無原告
    所主張之行政程序法第127條之適用，併此敘明。
  (三)綜上所述，原告提起本件訴訟請求被告應給付溢領之薪資5,
    700元及遲延利息，為有理由，爰判決如主文所示。另本件
    為應適用簡易訴訟程序之案件，又本件之事證已明，爰不經
    言詞辯論逕為判決，均併予敘明。
五、據上論結，本件原告之訴為有理由，依行政訴訟法第233條
    第1項、第236條、第98條第1項前段，判決如主文。
中　　華　　民　　國　　100　 年　　12　　月　　15　　日
                臺中高等行政法院第三庭
                                法  官  王  德  麟
以上正本證明與原本無異。
如不服本判決，應於判決送達後20日內，以本訴訟事件所涉及之
法律見解具有原則性者，始得向本院提出上訴狀並表明上訴理由
，經最高行政法院許可，否則不得上訴；如於本判決宣示後送達
前提起上訴者，應於判決送達後20日內補提上訴理由書（均應依
對造人數提出繕本）。
中　　華　　民　　國　　100　 年　　12　　月　　15　　日
                                書記官　凌  雲  霄